臺灣高等法院臺中分院刑事裁定　
111年度聲再字第95號
再審聲請人  
即受判決人  范光輝



上列再審聲請人即受判決人因違反毒品危害防制條例案件，對於
本院103年度上訴字第1332號中華民國103年10月14日確定判決（
原審案號：臺灣彰化地方法院103年度訴字第22號；起訴案號：
臺灣彰化地方檢察署102年度偵字第8990、9325號），聲請再審
，本院裁定如下：
    主  文
再審之聲請駁回。
    理  由
一、本件再審聲請人即受判決人范光輝（下稱再審聲請人）聲請
    意旨詳如附件所載。
二、按刑事訴訟法第420條第1項第6款規定：有罪判決確定後，
    因發現新事實或新證據，單獨或與先前之證據綜合判斷，足
    認受有罪判決之人應受無罪、免訴、免刑或輕於原判決所認
    罪名之判決者，為受判決人之利益，得聲請再審。同條第 3
    項規定：「第1項第6款之新事實或新證據，指判決確定前已
    存在或成立而未及調查斟酌，及判決確定後始存在或成立之
    事實、證據」。準此，依此原因聲請再審者，應提出具體之
    新事實或新證據，由法院單獨或綜合案內其他有利與不利之
    全部卷證，予以判斷，而非徒就卷內業已存在之資料，對於
    法院取捨證據之職權行使加以指摘；如提出或主張之新事實
    、新證據，單獨或與先前之證據綜合判斷，倘無法產生合理
    懷疑，不足以動搖原確定判決所認定之事實者，即無准予再
    審之餘地。
三、經查：
  ㈠再審聲請人前因違反毒品危害防制條例案件，經臺灣彰化地
    方法院以103年度訴字第22號刑事判決就該附表一編號5、6
    、7部分判處再審聲請人犯幫助施用第一級毒品共3罪，臺灣
    彰化地方檢察署檢察官不服提起上訴，經本院以103年度上
    訴字第1332號就原審判決此部分予以撤銷，改判再審聲請人
    販賣第一級毒品3罪之實體判決，再審聲請人不服提起上訴
    ，嗣經最高法院於104年4月2日104年度台上字第860號以上
    訴不合法為由判決駁回其上訴確定在案，合先敘明。
  ㈡再審聲請人聲請意旨第1頁之㈣雖稱釋字第792號意旨就販賣毒
    品既遂之認定，僅限於「銷售賣出」之行為已完成，始足該
    當。再審聲請人於鈞院103年度上訴字第1332號該當販賣毒
    品既遂部分，與上開意旨不符，於此範圍內，均有違憲法罪
    刑法定原則，牴觸憲法第8條及第15條保障人民人身自由、
    生命權及財產權意旨之前詞為聲請再審。然查，本院確定判
    決所載聲請人販賣毒品既遂之情，乃購入毒品後並售出，顯
    與該釋字第792號解釋意旨無關，況再審聲請人並非該號解
    釋案之聲請人，亦未「於該解釋公布前以同一法令牴觸憲法
    疑義聲請解釋，並分案經大法官決議認定符合法定要件」，
    不發生「雖未合併辦理，但該第742號解釋對其據以聲請之
    案件，亦為所及」效力之情，當無適用上開解釋，而執為聲
    請再審之依據，應認其聲請為無理由。
  ㈢按再審之聲請，經法院認為無理由而以裁定駁回後，不得更
    以同一原因聲請再審；法院認為聲請再審之程序違背規定者
    ，應以裁定駁回之，刑事訴訟法第434條第1項、第3項、第4
    33條分別定有明文。所謂「同一原因」，係指同一事實之原
    因而言。是否為同一事實之原因，應就重行聲請再審之事由
    及其提出之證據方法，與已經實體上裁定駁回之先前聲請，
    是否完全相同，予以判斷；若前後2次聲請再審的原因事實
    及其所提出之證據方法，均相一致者，即屬同一事實之原因
    ，自不許其更以同一原因聲請再審。經查：
　　⒈聲請意旨第6頁之㈣指摘原確定判決第11至12頁所載理由貳
      ㈢違背經驗法則，並引該確定判決附表一編號6相關監聽通
      訊譯文為憑。然再審聲請人所持此部分再審理由，前已曾
      以同一原因向本院聲請再審，經本院以107年度聲再字第6
      5號以無理由裁定駁回，並就再審聲請人所指摘部分，於
      該裁定理由欄㈡⒈⒉詳予論述，且確定在案，有該刑事裁定
      1份附卷可稽。揆諸前揭說明，再審聲請人再持同一原因
      向本院聲請再審，此部分之再審聲請顯不合法。
　　⒉聲請意旨第4頁之㈡指明證人張○○、張○○部分，無論出資多
      少都是論幫助犯，但為何另一對象謝○○卻是論販毒罪，判
      決理由毫無邏輯、矛盾。然再審聲請人所持此部分再審理
      由，前亦以同一原因向本院聲請再審，經本院以107年度
      聲再字第65號以無理由裁定駁回確定（就聲請意旨及駁回
      理由詳該裁定理由欄㈠及㈡⒊），再審聲請人再持同一原
      因向本院聲請再審，此部分再審聲請亦不合法。
  ㈣此外，關於聲請意旨第5頁之㈢所指，第二審判決書第11頁第1
    1行起至第12頁第8行止內容為謝○○姿態顯然極低；原審判決
    書第15頁15行起至第16頁第2行內容為謝○○都是突然打電話
    給被告，態度突兀且無禮，兩者認定事實有誤。然本院原確
    定判決既然撤銷原審判決，可知原審所認定事實不被所採，
    應以本院原確定判決理由所認定事實為可信。又其餘聲請意
    旨，無非係執自認符合前揭再審要件，就原確定判決已說明
    採駁之事項及證據取捨等職權行使，任意指為違法，與法律
    所規定得為聲請再審之要件不相適合，應認其聲請為無理由
    。
  ㈤綜上，再審聲請人所執前揭聲請再審理由及所附證據，或係
    以同一原因重行聲請再審，或係僅對原確定判決已詳為說明
    及審酌之事項，徒憑己見而為不同之評價。無論持新、舊、
    單獨或結合其他卷存證據觀察，經綜合判斷之評價結果，客
    觀上均難認有符合足以動搖原有罪確定判決，而應為再審聲
    請人無罪、免訴、免刑或輕於原判決所認罪名之要件，可知
    均不符合刑事訴訟法第420條第1項第6款規定之再審事由。
    是其據以聲請再審，核屬一部不合法，一部為無理由，均應
    予以駁回。
  ㈥末按聲請再審之案件，除顯無必要者外，應通知聲請人及其
    代理人到場，並聽取檢察官及受判決人之意見。但無正當理
    由不到場，或陳明不願到場者，不在此限，刑事訴訟法第42
    9 條之2定有明文。如依聲請意旨，從形式上觀察，聲請程
    序顯然違背規定或顯無理由，且已無再予釐清必要時，即無
    須再依前開規定通知當事人到場及聽取意見。是本案聲請既
    有上開同一原因重行聲請再審，顯然程序為不合法，且無從
    補正，同時其他之聲請亦有顯無理由之情形，為期訴訟經濟
    及確保司法資源能合理分配，本院認無通知再審聲請人到場
    並聽取檢察官陳述意見之必要，併此說明。
據上論斷，應依刑事訴訟法第433條前段、第434條第1項、第3項
，裁定如主文。
中    華    民    國   111    年    4     月    19    日
            刑事第八庭　  審判長法　官　林  清  鈞
                                法　官　郭  瑞  祥
                                法　官　簡  婉  倫
以上正本證明與原本無異。
如不服本裁定，應於裁定送達後10日內向本院提出抗告狀(須附
繕本)。因疫情而遲誤不變期間，得向法院聲請回復原狀。
                                書記官  林　書　慶
　　　　　　　　　　　　　　　　　　　　　　　　
中　　華　　民　　國　　111 　年　　4 　　月　　19　　日
附件：